臺灣桃園地方法院刑事判決
111年度易字第695號
公  訴  人  臺灣桃園地方檢察署檢察官 
被      告  許隆盛



上列被告因公共危險等案件，經檢察官提起公訴（111年度偵字
第31829號），本院判決如下：
    主  文
許隆盛放火燒燬自己所有之車輛，致生公共危險，處有期徒刑陸
月，如易科罰金，以新臺幣壹仟元折算壹日；又於公務員依法執
行職務時，施強暴，處拘役參拾日，如易科罰金，以新臺幣壹仟
元折算壹日。
扣案之打火機壹個沒收。
    事  實
一、許隆盛於民國111年7月25日上午11時許前之某時，駕駛其所
    有之車牌號碼000-0000號自用小客車（下稱本案小客車）至
    桃園市大園區竹圍漁港停車場，並將本案小客車停在該停車
    場內之人行道上。嗣許隆盛基於放火燒燬自己所有之物之犯
    意，於111年7月25日上午11時許，在本案小客車之駕駛座上
    ，持其所有之打火機點燃香菸約5、6根後，將點燃之香菸丟
    向副駕駛座上放置之衛生紙上，引燃該衛生紙，致本案小客
    車起火燃燒，因該處緊鄰樹叢，是其火勢可能因風勢帶動火
    花、火星飛落樹叢致無法控制，亦可能波及該街道用路人及
    周遭往來車輛安全，致生公共危險。幸於火勢蔓延前，為民
    眾發現報警，經警方及消防人員到場處理。而於消防人員以
    水線撲滅火勢期間，許隆盛躺在上開仍持續燃燒之本案小客
    車附近人行道上，到場之桃園市政府警察局大園分局竹圍派
    出所警員張惟捷，為免許隆盛因火勢波及而受傷，即與消防
    人員將許隆盛抬至對向人行道上，許隆盛明知身穿警員制服
    之張惟捷為依法執行職務之公務員，竟基於對於公務員依法
    執行職務時施以強暴之犯意，以右手推拉張惟捷之左手，並
    推退張惟捷，以此強暴方式妨害張惟捷執行職務，警方旋即
    逮捕許隆盛，並扣得打火機1支。
二、案經桃園市政府警察局大園分局移送臺灣桃園地方檢察署檢
    察官偵查起訴。
    理  由
壹、程序部分：
    本判決援引之供述及非供述證據，均係依法取得，並經本院
    於審理期日踐行合法之調查，被告及檢察官迄本院言詞辯論
    終結前，均未爭執其證據能力，自得採為判決之基礎。
貳、實體部分：
一、上開犯罪事實，業據被告於警詢、偵訊及本院審理中均坦承
    不諱（見偵卷第15頁至第18頁、第67頁至第69頁，本院卷第
    23頁至第27頁、第49頁至第53頁、第97頁至第99頁），並有
    員警職務報告、桃園市政府警察局勤務指揮中心受理案件紀
    錄表、車輛詳細資料報表、現場照片及檢察官勘驗筆錄在卷
    可佐（見偵卷第13頁、第37頁、第39頁、第41頁至第47頁、
    第81頁至第88頁），復有打火機1個扣案可憑。被告放火所
    燒燬之本案小客車係停放在停車場內之人行道上，為公眾得
    隨意來往之地點，且人行道旁為樹叢等節，有現場照片附卷
    為證（見偵卷第41頁至第45頁），準此，被告斯時在該處點
    火引燃本案小客車，不論係火苗延燒或汽車爆炸之灰燼噴灑
    ，均有引發樹林大火及對往來該停車場之人車交通造成危險
    之虞，故被告本件縱火行為已然致生公共危險，要屬無疑。
    綜上，足認被告之任意性自白與事實相符，堪以採信。本案
    事證明確，被告上開犯行，洵堪認定，應依法論科。
二、論罪科刑：
 ㈠ 核被告許隆盛所為，係犯刑法第175條第2項之放火燒燬住宅
    等以外之自己所有物罪及第135條第1項之對於公務員依法執
    行職務時施強暴罪。又被告所犯上開二罪，犯意各別，行為
    互殊，應予分論併罰。
 ㈡ 又被告前因公共危險案件（酒後駕車），經本院以110年度桃
    交簡字第238號判決判處有期徒刑3月，併科罰金新臺幣1萬
    元確定，於111年3月9日執行完畢等情，有臺灣高等法院被
    告前案紀錄表可按，被告於受有期徒刑之執行完畢後，5年
    內故意再犯本件有期徒刑以上之刑之罪，固為累犯，然審酌
    釋字第775號解釋意旨，被告所犯前案與本案不僅犯罪型態
    不同，且所侵害之法益、對社會之危害程度，亦有相當差別
    ，兩者間顯無延續性或關聯性，故本案不加重其刑。
 ㈢ 爰以行為人之責任為基礎，審酌被告於公眾得通行之停車場
    內點火燒燬自己所有物，倘火勢一旦蔓延擴散，後果將不堪
    設想，幸有路人發現報警處理，經消防人員灑水撲滅火勢，
    始僅燒燬本案小客車，然其所為已嚴重危及公共安全，復於
    員警依法執行職務時，對之當場實施強暴行為，其藐視公權
    力，影響社會公共秩序及公務員職務之執行，侵害警察機關
    執行職務之嚴正性，況其甫於110年7月間因犯燒燬現供人使
    用之住宅未遂罪，經臺灣桃園地方檢察署檢察官以110年度
    偵字第28453號提起公訴，然其卻仍不知省悟，而於111年7
    月間再為本件放火燒燬自己所有物犯行，應嚴予非難，然考
    量被告被告犯後坦承犯行，態度尚可，及其素行、犯罪之動
    機、目的、手段及智識程度與家庭經濟生活狀況等一切情狀
    ，分別量處如主文所示之刑，並均諭知易科罰金之折算標準
    ，以示懲儆。
三、沒收部分：
　　扣案之打火機1個為被告所有之物，並供其用以燒燬本案小
    客車此情，業據被告供認在卷（見本院卷第97頁），則該打
    火機自屬供被告犯本案所用之物，應依刑法第38條第2項規
    定，予以宣告沒收。
據上論斷，應依刑事訴訟法第299 條第1 項前段，判決如主文。
本案經檢察官古御詩提起公訴，檢察官林奕瑋到庭執行職務。
中　　華　　民　　國　　111 　年　　9 　　月　　20　　日
            刑事第十二庭    法　官　徐雍甯
以上正本證明與原本無異。
如不服本判決應於收受判決後20日內向本院提出上訴書狀，並應
敘述具體理由。其未敘述上訴理由者，應於上訴期間屆滿後20日
內向本院補提理由書(均須按他造當事人之人數附繕本)「切勿逕
送上級法院」。 
　　　　　　　　　　　　　　書記官　楊宇國　　　　　　
中　　華　　民　　國　　111 　年　　9 　　月　　21　　日
附錄本案論罪科刑法條：
中華民國刑法第175條
放火燒燬前二條以外之他人所有物，致生公共危險者，處1 年以
上7年以下有期徒刑。
放火燒燬前二條以外之自己所有物，致生公共危險者，處3 年以
下有期徒刑。
失火燒燬前二條以外之物，致生公共危險者，處拘役或9 千元以
下罰金。
中華民國刑法第135條
對於公務員依法執行職務時，施強暴脅迫者，處3年以下有期徒
刑、拘役或30萬元以下罰金。
意圖使公務員執行一定之職務或妨害其依法執行一定之職務或使
公務員辭職，而施強暴脅迫者，亦同。
犯前二項之罪而有下列情形之一者，處6月以上5年以下有期徒刑
：
一、以駕駛動力交通工具犯之。
二、意圖供行使之用而攜帶兇器或其他危險物品犯之。
犯前三項之罪，因而致公務員於死者，處無期徒刑或7年以上有
期徒刑；致重傷者，處3年以上10年以下有期徒刑。